臺灣臺北地方法院民事裁定              100年度聲字第435號
聲  請  人  許惠慧
相  對  人  林麗仙
            梁菁蘭
            陳水火
上列當事人間聲請停止停止執行事件，本院裁定如下：
    主  文
聲請人供擔保新臺幣玖拾陸萬柒仟伍佰元後，本院九十九年度司
執字第一０三０九九號執行事件之強制執行程序，於本院一百年
度訴字第三一一八號事件判決確定、和解或撤回起訴前應暫予停
止。
    理  由
一、按有回復原狀之聲請，或提起再審或異議之訴，或對於和解
    為繼續審判之請求，或提起宣告調解無效之訴、撤銷調解之
    訴、或對於許可強制執行之裁定提起抗告時，法院因必要情
    形，或依聲請定相當並確實擔保，得為停止強制執行之裁定
    ，強制執行法第18條第2 項定有明文。
二、本件聲請人主張其已向本院提起債務人異議之訴為理由，聲
    請裁定停止本院民國99年度司執字第103099號強制執行程序
    ，經本院調取100 年度訴字第3118號之訴訟卷宗審究後，認
    為聲請人所提債務人異議之訴確已繫屬中，且依其所訴事實
    ，尚無從認為顯無勝訴之望，如不停止執行，待日後判決確
    定時，相對人未必有資力可償還其業已受領之給付，聲請人
    恐受有無法回復之損害，應認聲請人之聲請為有理由，應予
    准許。
三、查相對人於99年度司執字第103099號執行案件之執行名義所
    載金額為新臺幣（下同）50 萬元、50萬元、100萬元，及上
    開金額均自99年1月28日起至清償日止，按年息百分之20 計
    算之利息，暨均按日息萬分之30計算之違約金。相對人因停
    止執行所受之損害，應為訴訟事件未確定而停止執行期間，
    其本得利用上開金額而未經利用之利息損失；則依相對人聲
    請執行之債權金額計算至上開債務人異議之訴起訴之日即10
    0年7月28日止，相對人對聲請人可得執行之債權本息，為3,
    870,000元（【500,000元+500,000元+1,000,000】×20%×1
    8/12年+【500,000元+500,000元+1,000,000】×30/10,0 00
    ×545天=3,870,000 元）。又本件聲請人所提債務人異議之
    訴所得產生之利益以3,870,000元計算，已逾1,500,000元，
    故聲請人所提起本件異議之訴為得上訴三審案件。參考各級
    法院辦案期限實施要點規定，第一、二、三審通常程序審判
    案件之期限分別為1年4個月、2年、1年，共計4年4個月，加
    上裁判送達、上訴、分案等期間，則兩造間本案訴訟審理之
    期限約需5 年，預估為聲請人提起債務人異議之訴及聲請停
    止強制執行，因而致相對人之執行延後之期間，並依法定利
    率年息5%（民法第203條參照），計算適當之擔保金額為967
    ,500 元（計算式如下：3,870,000 元×5%×5=967,500元）
    。自應由聲請人為相對人提供前開擔保金額後，方得停止執
    行。
四、爰依強制執行法第18條第2項裁定如主文。
中    華    民    國   100    年    8     月    22    日
                  民事第二庭    法  官  黃呈熹
以上正本係照原本作成
如對本裁定抗告須於裁定送達後10日內向本院提出抗告狀，並繳
納抗告費新臺幣1,000元
中    華    民    國   100    年    8     月    22    日
                                書記官  傅美蓮